臺灣臺中地方法院交通事件裁定　　　 100年度交聲字第2289號
原處分機關　交通部公路總局臺中區監理所臺中市監理站
異議人即受處分人
　　　　　　黃存忠
上列異議人即受處分人因違反道路交通管理處罰條例案件，對於
交通部公路總局臺中區監理所臺中市監理站於民國100年7月25日
所為之處分（裁監稽違字第裁61-GH0000000號裁決書）聲明異議
，本院裁定如下：
    主  文
異議駁回。
    理  由
一、原處分機關略以：異議人即受處分人(下稱受處分人)黃存忠
    駕駛車牌號碼TF9-450號輕型機車（下稱系爭機車），於民
    國100年6月25日20時5分許，在臺中市○里區○○路○段816
    巷口處，因酒後駕車肇事，於同日21時26分經警以酒測器檢
    測其呼氣酒精濃度，再按人體每小時可代謝每公升0.0628毫
    克推算酒後駕車時酒精濃度為每公升0.26毫克之違規，為警
    認有違反道路交通管理處罰條例第35條第1項第1款之規定製
    單舉發。受處分人於應到案期限申訴，業經原舉發機關函覆
    違規屬實，原處分機關乃依同條例第35條第1項第1款、第68
    條第2項暨統一裁罰基準表裁處受處分人罰鍰新臺幣（下同
    ）15,000元，記違規點數5點，並施以道路安全講習等語。
二、受處分人聲明異議意旨略以：受處分人酒後駕車，經酒測器
    測定呼氣值0.19MG/L未超過標準值，但該執勤員警卻又多加
    人體內酒精含量倒推計算值。其酒精推估方式祗有先進國家
    如日本、美國、英國有在實施，國內還在研議中，還未公佈
    實行告知國人，爰聲明異議等語。
三、按汽車駕駛人飲用酒類後其吐氣所含酒精濃度超過每公升0.
    25毫克以上者，不得駕車；又汽車駕駛人，駕駛汽車經測試
    檢定有酒精濃度超過規定標準者，處15,000元以上60,000元
    以下罰鍰，並當場移置保管該汽車及吊扣其駕駛執照1年；
    因而肇事致人受傷者，並吊扣駕駛執照2年；領有汽車駕駛
    執照之汽車駕駛人，除駕駛聯結車、大客車、大貨車外之非
    其駕駛執照種類之車輛，違反本條例之道路交通安全規則之
    規定，應受吊扣駕駛執照情形時，無因而肇事致人受傷或重
    傷者，記違規點數5點。但1年內違規點數其達6點以上或再
    次應受吊扣駕駛執照情形者，併依原違反本條例應受吊扣駕
    駛執照處分規定，吊扣其駕駛執照；又汽車駕駛人，有駕駛
    汽車經測試檢定酒精濃度超過規定標準之情形者，應接受道
    路交通安全講習，道路交通安全規則第114條第2款及道路交
    通管理處罰條例第35條第1項第1款、第68條第2項、第24條
    第1項第2款分別定有明文。
四、經查：
  (一)受處分人在飲酒後，於100年6月25日晚間8時5分許騎乘系爭
    機車，沿臺中市○○路○段由北往南方向行駛，行至臺中市
    ○里區○○路2段816巷口處左轉，與對向直行王貽鏗所騎乘
    之車牌號碼號569-GQK號普通重型機車發生碰撞，嗣經據報
    前往處理之員警於同日晚間9時26分許，以酒測器檢測其呼
    氣酒精濃度為每公升0.19毫克之事實，為受處分人所不否認
    ，並有臺中市政府警察局中市警交字第GH0000000號舉發違
    反道路交通管理事件通知單、臺中市政府警察局霧峰分局
    100年7月6日中市警霧分交字第1000018305號函、本件道路
    交通事故調查報告表(一)、(二)、道路交通事故現場圖及受處分
    人酒精濃度測試單等件在卷可憑。足認受處分人有酒後駕車
    及發生車禍之事實。
  (二)又人體內酒精含量由開始飲酒時之0%，依飲酒量漸漸累積增
    加，在完成飲酒時體內酒精含量達到最高，隨後依代謝率逐
    漸代謝，而人體內酒精含量倒推計算代謝率，依交通部運輸
    研究所於77年8月間針對國人進行實驗研究指出，約為每小
    時每公升0.0 628毫克（見中央警察大學交通學系陳高村著
    「吐氣中酒精含量倒推計算過程」一文）。而本件開車禍於
    100年6月25日20時5分發生，受處分人則於同日晚間21時26
    分許，始經呼氣酒精測試器測得其吐氣酒精濃度為每公升0.
    19毫克。是員警對受處分人實施吐氣酒精濃度測試時，距離
    受處分人開始騎乘機車時，至少相隔1小時又21分，按照上
    開呼氣酒精濃度每小時消退率之平均值即每公升0.0628毫克
    計算，受處分人檢測時酒精濃度為每公升0.19毫克，加計1
    小時21分(即1.35小時，至於舉發單以1.21小時推算受處分
    人酒精濃度0.26毫克部分，顯係將21分鐘之母數誤為100計
    算之故)乘以每小時消退之呼氣酒精濃度平均值每公升0.062
    8毫克，可知受處分人於駕車發生車禍當時，其吐氣酒精濃
    度應為每公升0.27478毫克「計算式：0.19+(0.0628×1.35
    ＝0.274 78 )」，足認受處分人於駕車行駛發生車禍時，其
    吐氣酒精濃度，已違反汽車駕駛人飲用酒類後之吐氣所含酒
    精濃度超過每公升0.25毫克者，即不得駕車之規定。
五、綜上所述，受處分人在飲用酒類後之吐氣所含酒精濃度超過
    每公升0.25毫克之狀況下，猶仍駕駛汽車行駛之違規行為，
    洵堪認定。從而，原處分機關依道路交通管理處罰條例第35
    條第1項第1款、第68條第2項、第24條第1項第2款及違反道
    路交通管理事件統一裁罰基準表之規定，裁處異議人罰鍰
    15,000元、記違規點數5點，並施以道安講習，核無違誤，
    是本件異議為無理由，應予駁回。
據上論斷，應依道路交通管理處罰條例第87條第2項，道路交通
事件處理辦法第18條規定，裁定如主文。
中    華    民    國   100    年    9     月    20    日
                  交通法庭  法  官  劉正中
以上正本證明與原本無異。
如不服本裁定應於送達後5日內向本院提出抗告狀。
                            書記官  黃英寬
中    華    民    國   100    年    9     月    20    日